【裁判字號】    99,中簡上,462
【裁判日期】    990714
【裁判案由】    傷害
【裁判全文】
臺灣臺中地方法院刑事判決           99年度中簡上字第462號
上  訴  人
即  被  告  乙○○
上列上訴人即被告因傷害案件，不服本院臺中簡易庭99度中簡字
第1089號於中華民國99年4月12日第一審簡易判決（聲請簡易判
決處刑案號：臺灣臺中地方法院檢察署99年度偵字第5073號），
提起上訴，本院管轄之第二審合議庭判決如下：
    主  文
上訴駁回。
    犯罪事實及理由
一、本案經本院審理結果，認第一審簡易判決認事、用法及量刑
    均無不當，應予維持，除引用如附件所示之本院第一審簡易
    判決書及臺灣臺中地方法院檢察署檢察官聲請簡易判決處刑
    書記載之犯罪事實、證據及理由外，並補充被告乙○○於本
    院審理時之自白為證據。
二、上訴人即被告乙○○上訴意旨略以：本件傷害案是由甲○○
    一家人所引起，甲○○之弟何永森於99年1月31日喝醉酒與
    上訴人言談間起衝突，竟至廚房拿菜刀砍殺上訴人之頭部，
    甲○○及其母親接獲何永森妻子通知後到場，不分青紅皂白
    即拿棍子毆打上訴人，案經南屯派出所派員到場處理，嗣後
    甲○○卻至烏日分局刑事組請教員警如何逃避刑責，上訴人
    聽到即馬上進入刑事組，責問甲○○並出手打他一下，其傷
    勢並沒診斷書所述這麼嚴重，甲○○、其母親及弟弟殺人又
    傷害人後，不知反省更找頗有交情之刑警欲逃避刑責，讓上
    訴人平白無故受傷害，如此藐視司法，上訴人遭原審以累犯
    判決，實屬委屈等語，提起上訴。
三、核被告乙○○所為，係犯刑法第277條第1項之傷害罪。本院
    審酌被告犯罪之動機係因與告訴人之母、弟發生爭執在先，
    自覺受人傷害，心生不滿，復公然於警察機關內出手毆打告
    訴人，情緒管理顯然失當，對告訴人所生危害非輕，兼衡以
    其智識程度僅國中畢業，犯罪手段係徒手為之，犯罪後雖態
    度不佳，又未與告訴人和解，然尚知坦承犯行不諱等一切情
    狀，認原審所處刑度，核無不合，量刑堪認妥適。被告雖辯
    以告訴人干擾司法，其係一時衝動，認原審量刑過重云云。
    惟按刑罰之量定，固屬法院自由裁量之職權行使，但仍應審
    酌刑法第57條所列各款事由及一切情狀，為酌量輕重之標準
    ，並非漫無限制；量刑輕重係屬事實審法院得依職權自由裁
    量之事項，苟已斟酌刑法第57條各款所列情狀而未逾越法定
    刑度，不得遽指為違法；且在同一犯罪事實與情節，如別無
    其他加重或減輕之原因，下級審量定之刑，亦無過重或失輕
    之不當情形，則上級審法院對下級審法院之職權行使，原則
    上應予尊重（最高法院72年臺上字第6696號、75年臺上字第
    7033號判例及85年度臺上字第2446號判決意旨參照）。又按
    刑事簡易判決得無庸就刑法第57條規定事項所審酌之情形，
    加以記載說明，此觀刑事訴訟法第454條規定自明，原審依
    簡易判決處刑，雖未就刑法第57條所列各款例示事由之審酌
    於判決中詳加記載量刑依據，但依前揭法條、說明，尚不得
    即謂原審未加以審酌前開事由而遽認其判決不適法，殆無疑
    義。本件被告所犯之傷害罪，係法定刑為3年以下有期徒刑
    、拘役或1千元以下罰金之罪，且被告前因犯公共危險罪，
    經本院判處有期徒刑3月，甫於民國98年6月1日縮刑期滿執
    行完畢，原審以被告於5年以內再犯傷害犯行，事證明確，
    量處拘役59日，如易科罰金，以新臺幣1,000元折算1日，顯
    已審酌刑法第57條各款所列情狀，並未逾越法律所規定之範
    圍，亦未逾越客觀上之適當性、相當性及必要性之比例原則
    ，核屬妥適，依上開實務見解，本院自當予以尊重。原審認
    事用法既無不當，且量刑亦屬妥適，並無過重或失輕之不當
    或量刑違法情形，揆諸首開說明，原審判決，自應予以維持
    ，是被告上訴意旨指摘原審判決過重，為無理由，應予駁回
    。
據上論斷，應依刑事訴訟法第455條之1第1項、第3項、第373條
、第368條，判決如主文。
本案經檢察官丙○○到庭執行職務。
中    華    民    國    99    年    7     月    14    日
                刑事第七庭  審判長法  官  王邁揚
                                  法  官  林美玲
                                  法  官  黃賢婷
以上正本證明與原本無異。
不得上訴。
                                  書記官  江美琪
中    華    民    國    99    年    7     月    14    日

司法院資訊處製作；財團法人民間司法改革基金會備份。
